---
pagetitle: "Dashboard MVE RCA"
output:
  html_document:
    toc: false
    theme: flatly
    self_contained: true
    css: www/custom.css
    df_print: paged
---

```{r setup, include=FALSE}
knitr::opts_chunk$set(echo = FALSE, warning = FALSE, message = FALSE, fig.width = 10, fig.height = 5.2, dpi = 120)
source("global.R", encoding = "UTF-8")
d <- load_dashboard_data(DATA_DIR)
shp_priority <- load_priority_district_shapes(SHAPEFILE_DIR)
subpref_shapes <- load_subpref_shapes(SHAPEFILE_DIR, shp_priority)
logo <- file.path(DATA_DIR, "images", "Armoiries RCA.png")
poe_pack <- poe_analysis_pack(d$poe, "fluvial")
```

```{r header, results='asis'}
htmltools::div(
  class = "main-header",
  if (file.exists(logo)) htmltools::img(src = knitr::image_uri(logo), class = "header-logo"),
  htmltools::div(
    htmltools::div(class = "eyebrow", "République Centrafricaine"),
    htmltools::h1(DASHBOARD_TITLE),
    htmltools::p(paste(DASHBOARD_SUBTITLE, "— export HTML généré le", format(Sys.time(), "%d/%m/%Y à %H:%M")))
  )
)
```

## Vue d’ensemble

```{r overview-kpi, results='asis'}
ind <- d$indicators
htmltools::div(
  class = "kpi-grid",
  kpi_card("Voyageurs dépistés", fmt_num(ind$poe$voyageurs), paste(ind$poe$n_poe, "PoE suivis")),
  kpi_card("Alertes PoE", fmt_num(ind$poe$alertes), paste("Validées :", fmt_num(ind$poe$alertes_validees))),
  kpi_card("Districts prioritaires", fmt_num(ind$strategic$districts_prioritaires), "Préparation ciblée"),
  kpi_card("Activités préparatoires", fmt_num(ind$activities$total_activites), paste("Avancement moyen :", fmt_pct(ind$activities$taux_avancement_global))),
  kpi_card("Formations", fmt_num(ind$formations$total_formations), paste("Réalisées :", fmt_num(ind$formations$formations_realisees))),
  kpi_card("Laboratoires prévus", fmt_num(ind$lab$laboratoires_prevus), paste("Gap matériel :", fmt_num(ind$lab$gap_materiel))),
  kpi_card("Cas confirmés RDC/Ouganda", fmt_num(ind$epidemio$cas_confirmes_total), paste("CFR :", fmt_pct(ind$epidemio$cfr))),
  kpi_card("Score indicatif préparation", fmt_pct(ind$strategic$score_preparation), "Activités, formations et laboratoires")
)
```

```{r overview-plots}
pillar_progress_summary(d$pillar_activities) |>
  ggplot(aes(forcats::fct_reorder(pilier, taux_avancement), taux_avancement)) +
  geom_col(fill = "#B91C1C", width = .72) +
  coord_flip() +
  scale_y_continuous(labels = scales::percent_format(accuracy = 1), limits = c(0, 1)) +
  labs(title = "Avancement moyen par pilier", x = NULL, y = NULL) +
  theme_minimal(base_size = 12) +
  theme(plot.title = element_text(face = "bold", color = "#7F1D1D"))
```

```{r poe-trend}
daily_poe_summary(d$poe) |>
  ggplot(aes(date_collecte, voyageurs, color = type_poe)) +
  geom_line(linewidth = 1.1) +
  geom_point(size = 2.2) +
  scale_color_manual(values = c(aeroport = "#B91C1C", fluvial = "#F97316")) +
  scale_y_continuous(labels = scales::label_number(big.mark = " ")) +
  labs(title = "Tendance des voyageurs dépistés", x = NULL, y = "Voyageurs", color = "Type PoE") +
  theme_minimal(base_size = 12) +
  theme(plot.title = element_text(face = "bold", color = "#7F1D1D"), legend.position = "bottom")
```

## Contexte de la menace MVE

```{r contexte, results='asis'}
htmltools::div(class = "context-box", d$contexte$text)
```

## Chronologie des activités préparatoires

```{r chronologie-table}
make_reactable(d$chronologie, page_size = 10)
```

## Surveillance aux points d’entrée fluviaux

```{r poe-kpis, results='asis'}
k <- poe_pack$kpi
htmltools::div(
  class = "kpi-grid",
  kpi_card("Voyageurs contrôlés", fmt_num(k$voyageurs), paste(fmt_num(k$rapports), "rapports reçus"), "#2B6CB0"),
  kpi_card("Signaux T° ≥ 38 °C", fmt_num(k$temp_sup38), paste("Taux :", fmt_pct(k$taux_fievre)), "#F97316"),
  kpi_card("Alertes vérifiées", fmt_num(k$alertes_verifiees), paste("Vérification :", fmt_pct(k$taux_verification)), "#16A34A"),
  kpi_card("Alertes validées", fmt_num(k$alertes_validees), paste("Validation :", fmt_pct(k$taux_validation)), "#B91C1C"),
  kpi_card("PoE fluviaux observés", fmt_num(k$n_poe), paste(fmt_num(k$n_districts), "districts"), "#7C3AED")
)
```

### Analyses fluviales {.tabset .tabset-fade}

#### Synthèse exécutive

```{r poe-executive, results='asis'}
poe_executive_ui(poe_pack, include_operational_notes = FALSE)
```

#### Activité et tendances

```{r poe-daily-volume}
plot_poe_daily_volume(poe_pack)
```

```{r poe-fever-trend}
plot_poe_fever_trend(poe_pack)
```

```{r poe-site-volume}
plot_poe_volume_site(poe_pack)
```

#### Alertes et priorités

```{r poe-alert-cascade}
plot_poe_alert_cascade(poe_pack)
```

```{r poe-alert-sites}
alert_sites <- poe_pack$alert_sites |>
  dplyr::select(district_sanitaire, point_entree, voyageurs, temp_sup38, alertes_detectees, alertes_verifiees, alertes_validees, taux_fievre)
if (!nrow(alert_sites)) {
  alert_sites <- dplyr::tibble(message = "Aucun PoE fluvial avec alerte ou signal fébrile.")
}
make_reactable(alert_sites, page_size = 10)
```

#### Tableau détaillé des PoE

```{r poe-detail-table}
make_reactable(
  poe_pack$site |>
    dplyr::select(district_sanitaire, point_entree, rapports, jours_notifies, voyageurs, temp_inf38, temp_sup38, alertes_detectees, alertes_verifiees, alertes_validees, taux_fievre, part_volume),
  page_size = 12,
  columns = list(
    taux_fievre = reactable::colDef(format = reactable::colFormat(percent = TRUE, digits = 1)),
    part_volume = reactable::colDef(format = reactable::colFormat(percent = TRUE, digits = 1))
  )
)
```

#### Conclusions et actions prioritaires

```{r poe-actions, results='asis'}
poe_priority_actions_ui(poe_pack, include_quality_action = FALSE)
```

## Surveillance à l’Aéroport international Bangui M’Poko

```{r aero-kpis, results='asis'}
poe_aero <- d$poe_aeroport
ae <- poe_indicators(poe_aero)
htmltools::div(
  class = "kpi-grid",
  kpi_card("Voyageurs aéroport", fmt_num(ae$voyageurs)),
  kpi_card("Température ≥ 38°C", fmt_num(ae$temp_sup38), fmt_pct(ae$taux_temp_sup38)),
  kpi_card("Alertes détectées", fmt_num(ae$alertes)),
  kpi_card("Alertes validées", fmt_num(ae$alertes_validees))
)
```

```{r aero-plot}
daily_aero <- daily_poe_summary(poe_aero)
if (!nrow(daily_aero)) {
  empty_plot("Aucune donnée aéroport disponible dans le fichier actuel.")
} else {
  daily_aero |>
    ggplot(aes(date_collecte, voyageurs)) +
    geom_line(color = "#B91C1C", linewidth = 1.2) +
    geom_point(color = "#B91C1C", fill = "#FDE68A", shape = 21, size = 3) +
    labs(title = "Tendance journalière des voyageurs à l’aéroport", x = NULL, y = "Voyageurs") +
    theme_minimal(base_size = 12) +
    theme(plot.title = element_text(face = "bold", color = "#7F1D1D"))
}
```

## Préparation opérationnelle {.tabset .tabset-fade}

### Piliers de préparation et réponse

```{r piliers-table}
make_reactable(
  pillar_progress_summary(d$pillar_activities),
  page_size = 12,
  columns = list(
    taux_avancement = reactable::colDef(cell = function(value) progress_bar_html(value), html = TRUE),
    cout_total = reactable::colDef(format = reactable::colFormat(separators = TRUE, digits = 0))
  )
)
```

### Matrice des formations et chronogramme

```{r formations-plot}
d$formations |>
  mutate(
    start = dplyr::coalesce(date_debut_reelle, date_debut_prevue),
    end = dplyr::coalesce(date_fin_reelle, date_fin_prevue, start),
    label = stringr::str_trunc(intitule_formation, 42)
  ) |>
  ggplot(aes(y = forcats::fct_reorder(label, start), x = start, xend = end, yend = label, color = statut)) +
  geom_segment(linewidth = 6, lineend = "round") +
  geom_point(size = 2) +
  scale_color_manual(values = c("non démarrée" = "#9CA3AF", "planifiée" = "#F97316", "en cours" = "#2563EB", "réalisée" = "#16A34A", "en retard" = "#DC2626", "reportée" = "#6B7280", "annulée" = "#111827")) +
  labs(title = "Chronogramme des formations", x = NULL, y = NULL, color = "Statut") +
  theme_minimal(base_size = 12) +
  theme(plot.title = element_text(face = "bold", color = "#7F1D1D"), legend.position = "bottom")
```

```{r formations-table}
make_reactable(d$formations, page_size = 10)
```

## Laboratoires, équipements et sites d’installation

```{r materiels-table}
make_reactable(d$materiels_laboratoire, page_size = 8)
```

```{r lab-sites-table}
make_reactable(d$sites_laboratoires, page_size = 8)
```

## Cartographie stratégique {.tabset .tabset-fade}

### Districts prioritaires et sous-préfectures

```{r priority-map}
leaflet_priority_map(shp_priority, subpref_shapes)
```

### Sites d’installation des laboratoires

```{r labo-map}
leaflet_lab_sites_map(shp_priority, d$sites_laboratoires, subpref_shapes)
```

## Situation épidémiologique RDC et Ouganda

```{r epi-kpis, results='asis'}
ep <- d$indicators$epidemio
htmltools::div(
  class = "kpi-grid",
  kpi_card("Cas confirmés cumulés", fmt_num(ep$cas_confirmes_total), "RDC + Ouganda"),
  kpi_card("CFR confirmé", fmt_pct(ep$cfr)),
  kpi_card("Cas confirmés dernières 24h", fmt_num(ep$cas_confirmes_24h), "RDC — dernière date du fichier"),
  kpi_card("Décès confirmés", fmt_num(ep$deces_confirmes_total)),
  kpi_card("Guérisons", fmt_num(ep$guerisons_total)),
  kpi_card("Cas confirmés Ouganda", fmt_num(ep$cas_confirmes_ouganda))
)
```

```{r epi-curve}
p_epi <- d$rdc_daily |>
  ggplot(
    aes(
      date,
      cas_confirmes,
      text = paste0(
        "Date : ", format(date, "%d/%m/%Y"),
        "<br>Cas confirmés : ", scales::comma(cas_confirmes, big.mark = " ", decimal.mark = ",")
      )
    )
  ) +
  geom_col(fill = "#B91C1C", color = "#111111", linewidth = 0.25, width = 1) +
  labs(title = "Histogramme épidémique RDC — cas confirmés journaliers", x = NULL, y = "Cas confirmés") +
  theme_minimal(base_size = 12) +
  theme(plot.title = element_text(face = "bold", color = "#7F1D1D"))
```

```{r epi-curve-widget}
plotly::ggplotly(p_epi, tooltip = "text") |>
  plotly::layout(bargap = 0)
```

```{r rdc-summary}
make_reactable(d$rdc_ouganda_summary, page_size = 5)
```

```{r contact-footer, results='asis'}
contact_footer_ui()
```
